# 请教陈版，合并范围内跨境股权出资的会计处理。

提问人：dick_genius 时间：2021-03-04 13:33:05
P公司为国有上市公司，其在境内设有100%子公司-JS公司，初始投资100w，目前账面净资产120w，评估值150w。P公司在香港设有100%子公司-HK公司，近期P公司拟将JS公司全部股权以股权出资方式注入HK公司，根据国资相关规定，P公司和HK公司签署的转让协议中双方认同JS公司股权价值按照150w认定。
一、对于HK公司而言，属于同一控制下企业合并:
借：长期股权投资-JS公司 120w
贷：实收资本 120w
请教陈版，HK公司会计处理是否正确？
二、对于P公司而言，同事们有两种观点。
（ 1 ）单体层面，视同P公司卖掉JS公司股权，再投资HK公司
借：长期股权投资-HK公司 120w
贷：长期股权投资-JS公司 100w
投资收益 20w
合并层面，合并范围内股权转让不应该产生投资收益。
借：投资收益 20w
贷：资本公积 20w
（ 2 ）单体层面，视同不具有商业实质的非货币性资产交换。
借：长期股权投资-HK公司 100w
贷：长期股权投资-JS公司 100w
请教陈版，（ 1 ）和（ 2 ）哪个正确？
若（ 2 ）正确，合并层面，P持有的HK长投100w如何与HK公司增加实收资本120w抵消？

回答人：chenyiwei
HK公司的处理正确；P公司单体层面应采用你说的方法（ 2 ）。在P公司合并报表层面，抵销分录为：
借：实收资本——HK公司 120 ，贷：长期股权投资 100 ，贷：留存收益等 20 （JS公司历史上的留存收益恢复）。